# 房地产企业土增税退税账务处理

提问人：eyesonme765 时间：2018-01-05 09:54:18
请问土地增值税退税，账务该如何处理？以前的计提数也要变吗？

回答人：chenyiwei
退税的具体原因是什么？应首先分析退税的原因，然后区分这是否构成前期差错，相应进行会计处理。
参考《上市公司执行企业会计准则监管问题解答（ 2013 年第 1 期，总第 8 期）》（非上市公司可参照）：
问题 1 ：上市公司在何种情况下可以认定前期会计估计发生差错，并追溯调整前期报表？ 解答：根据《上市公司执行企业会计准则监管问题解答》（ 2010 年第 1 期，总第 4 期），不应简单将会计估计与实际结果对比认定存在差错。 只有在上市公司能够提供确凿证据，表明由于重大人为过失或舞弊等原因，未能合理使用前期报表编报时已经存在且能够取得的可靠信息，导致前期会计估计结果未恰当反映当时情况，才能认定前期会计估计存在差错。 前期会计估计存在差错，并不必然进行追溯调整，只有当上市公司确定相关因素导致会计估计差错累计影响数切实可行且该差错重要时，才采用追溯重述法调整前期报表，否则应采用未来适用法。